【裁判字號】    97,易,3296
【裁判日期】    980116
【裁判案由】    毒品危害防制條例
【裁判全文】
臺灣臺北地方法院刑事判決              97年度易字第3296號
公  訴  人  臺灣臺北地方法院檢察署檢察官
被      告  甲○○
上列被告因違反毒品危害防制條例案件，經檢察官提起公訴（97
年度毒偵字第3332號），本院判決如下：
    主  文
甲○○施用第二級毒品，累犯，處有期徒刑壹年貳月。扣案殘留
有第二級毒品甲基安非他命殘渣（量微無法磅秤、析離）之施用
器具壹組沒收銷燬之。
    事  實
一、甲○○於民國87年間，因施用毒品案件，經臺灣高等法院以
    87年度上訴字第2982號裁定令入勒戒處所觀察、勒戒後，認
    有繼續施用毒品之傾向，再裁定令入戒治處所施以強制戒治
    ，於89年3 月17日戒治期滿，並判決免刑確定；又於89年間
    ，因施用毒品案件，經臺灣臺北地方法院檢察署（下稱臺北
    地檢署）檢察官以89年度毒偵字第3352號聲請簡易判決處刑
    及強制戒治，強制戒治部分經本院以89年度毒聲字第2745號
    裁定令入戒治處所施以強制戒治，復經本院以90年度毒聲字
    第1490號裁定停止戒治，於90年8月7日停止戒治出所，所餘
    期間交付保護管束，嗣於90年11月5 日保護管束期滿，強制
    戒治執行完畢，此部分施用毒品犯行，經本院以90年度簡字
    第93號判處有期徒刑6月確定，經入監服刑，於92年3月27日
    執行完畢；再於93年間，因施用第二級毒品案件，由臺北地
    檢署檢察官以93年度毒偵字第307 號起訴，經本院以93年度
    易字第572號判處有期徒刑7 月確定，經入監服刑，於94年4
    月25日縮刑期滿執行完畢；復於95、96年間，因施用第二級
    毒品案件，分別由臺北地檢署檢察官以95年度毒偵字第1359
    號、96年度毒偵字第194 號及臺灣板橋地方法院檢察署檢察
    官以96年度毒偵字第2774號起訴，先後經本院以95年度易字
    第1383號、96年度易字第505 號及臺灣板橋地方法院以96年
    度易字第2385號判處有期徒刑10月（嗣減為有期徒刑5 月）
    、8月（嗣減為有期徒刑4月）及1年（減為有期徒刑6月）確
    定，經入監服刑，上開減處為有期徒5月部分，刑期自96年4
    月4日起算至同年9月3日止，另減處為有期徒刑4月、6 月部
    分，經本院以96年度聲減字第2472號裁定應執行有期徒刑9
    月，刑期自96年6月19日起算，甫於97年6月18日縮短刑期執
    行完畢（96年9月4日起至同年9 月18日止之期間，另案接續
    執行拘役15日）。詎其猶未能戒除施用毒品惡習，復於97年
    10月1 日14、15時許，在其位於臺北市○○區○○街68巷19
    號2 樓之住處，將甲基安非他命置於玻璃製之施用器具內後
    ，點火燒烤吸其所生煙霧之方式施用第二級毒品甲基安非他
    命，嗣為警於同年10月2 日14時40分許，在上址經甲○○之
    同意後執行搜索，而扣得殘留有第二級毒品甲基安非他命殘
    渣（量微無法磅秤、析離）之施用器具1組，而悉上情。
二、案經臺北市政府警察局中正第二分局報告臺北地檢署檢察官
    偵查起訴。
    理  由
一、上揭事實，業據被告甲○○於警詢、檢察官偵訊及本院審理
    時坦承無訛，且其於前揭時、地為警查獲後，經採集其尿液
    送以氣相層析質譜儀法鑑定結果，呈安非他命（濃度：4120
    ng/ml）及甲基安非他命（濃度：超出檢測範圍，約21050ng
    /ml ）陽性反應等情，有臺北市政府警察局偵辦毒品危害防
    制條例案件尿液檢體委驗單、台灣尖端先進生技醫藥股份有
    限公司97年10月13日濫用藥物檢驗報告（尿液檢體編號：03
    5123號）各1紙及扣案之施用器具1組在卷可按，足認被告之
    自白確與事實相符，其於前揭時、地施用第二級毒品甲基安
    非他命之犯行，洵堪認定。
二、按甲基安非他命惟毒品危害防制條例第2條第2項第2 款所列
    之第二級毒品，是核被告所為，係犯毒品危害防治條例第10
    條第2 項之施用第二級毒品罪。其施用第二級毒品甲基安非
    他命前後持有第二級毒品甲基安非他命之低度行為，應為施
    用之高度行為所吸收，不另論罪。又被告有事實欄一所載之
    施用毒品犯罪、科刑及執行之情形，有臺灣高等法院被告前
    案紀錄表1紙在卷可稽，其受徒刑之執行完畢後，5年以內故
    意再犯本案有期徒刑以上之罪，為累犯，應依刑法第47條第
    1 項之規定加重其刑。爰審酌被告被告曾因施用毒品案件，
    經強制戒治及徒刑之執行完畢後，猶未能戒除施用毒品惡習
    ，復為本案施用第二級毒品甲基安非他命犯行，然被告於偵
    審中已坦承犯行，犯後態度良好，其施用毒品乃戕害自身身
    心健康，尚未危及他人等一切情狀，量處如主文所示之刑，
    以示警儆。
三、至扣案之施用器具1 組，係供被告施用第二級毒品甲基安非
    他命之用且屬被告所有，其內殘留有第二級毒品甲基安非他
    命殘渣，量微無法磅秤、析離一情，業經被告供承在卷，且
    有現場蒐證照片2 紙附卷可佐，爰依毒品危害防制條例第18
    條第1項前段之規定宣告沒收銷燬之。
據上論斷，應依刑事訴訟法第299條第1項前段，毒品危害防制條
例第10條第2項、第18條第1項前段，刑法第11條前段、第47條第
1項，判決如主文。
本案經檢察官郭昭吟到庭執行職務
中    華    民    國    98    年    1     月    16    日
                  刑事第十八庭  法  官  彭慶文
上正本證明與原本無異。
如不服本判決應於收受送達後10日內向本院提出上訴書狀，並應
敘述具體理由；其未敘述上訴理由者，應於上訴期間屆滿後20日
內向本院補提理由書（圴須按他造當事人之人數附繕本）「切勿
逕送上級法院」。
                                書記官  陳怡君
中    華    民    國    98    年    1     月    16    日
附錄法條：
毒品危害防制條例第10條
施用第一級毒品者，處 6 月以上 5 年以下有期徒刑。
施用第二級毒品者，處 3 年以下有期徒刑。


司法院資訊處製作；財團法人民間司法改革基金會備份。
